臺灣臺南地方法院刑事判決
110訴字第1314號判決
聲　請　人　臺灣臺南地方檢察署檢察官
被　　　告　林峻宇  男　民國00年00月00日生
　　　　　　　　　　身分證統一編號：Z000000000號
　　　　　　　　　　住○○市○○區○○00號
　　　　　　　　　　居臺南市○○區○○路0段000巷00弄00號
指定辯護人  本院公設辯護人　林宜靜
上列被告因違反毒品危害防制條例案件，經檢察官提起公訴（11
0年度偵字第14665號），本院判決如下：
　　主　文
林峻宇共同販賣第三級毒品未遂，處有期徒刑壹年拾月。緩刑參
年，緩刑期間付保護管束，並應接受法治教育課程參場次。
扣案如附表編號1、2所示之含有第三級毒品咖啡包共拾包、如附
表編號3所示行動電話機壹支均沒收之；未扣案之犯罪所得新臺
幣伍佰元沒收之，於全部或一部不能沒收或不宜執行沒收時，追
徵其價額。
　　事　實
一、林峻宇與身分不詳通訊軟體WeChat（下稱微信）暱稱「牛頓
    –營」之人，均明知4-甲基甲基卡西酮係毒品危害防制條例
    所列管之第三級毒品，依法不得販賣，竟意圖牟利，共同基
    於販賣第三級毒品4-甲基甲基卡西酮之犯意聯絡，由微信暱
    稱「牛頓–營」之人於民國110年7月5日之前某時，於社群軟
    體「TIKTOK」以帳號「@asd0300」、暱稱「南高嘉屏營營營
    」之微信聊天群組中，刊登販賣毒品之訊息，並與買家聯絡
    交易事宜，談妥後再通知林峻宇出面交易，林峻宇藉此取得
    相當之報酬。適有桃園市政府警察局桃園分局龍安派出所警
    員於同年月5日執行網路巡邏時瀏覽前開訊息後，於同日16
    時02分許以微信與暱稱「牛頓–營」之人聯繫，約定由暱稱
    「牛頓–營」之人以新臺幣（下同）3500元之價格販售含有
    第三級毒品4-甲基甲基卡西酮成分之咖啡包10包給喬裝買家
    之警員，並相約於同日20時許，在臺南市○○區○○00號保安宮
    前交易。微信暱稱「牛頓–營」之人即於同日19時30分許，
    使用通訊軟體LINE，以暱稱「阿傑」通知林峻宇先至上開保
    安宮附近路旁榕樹下取得含有第三級毒品4-甲基甲基卡西酮
    成分之咖啡包10包及其報酬500元，再依約前往交易毒品。
    同日20時30分許，林峻宇抵達上開保安宮後，與喬裝買家之
    警員劉昭明核對毒品數量與價格，並將如附表編號1、2所示
    含有第三級毒品4-甲基甲基卡西酮成分之咖啡包10包交給警
    員劉昭明，經警員劉昭明確認該物為第三級毒品後，旋當場
    表明警察身分並逮捕林峻宇而交易未遂，且扣得如附表編號
    1、2所示之毒品咖啡包共10包及供販賣第三級毒品所用之如
    附表編號3所示之行動電話機1支。
二、案經桃園市政府警察局桃園分局報告臺灣臺南地方檢察署檢
    察官偵查起訴。
　　理　由
壹、程序部分
一、按被告以外之人於審判外之陳述，雖不符刑事訴訟法第159
    條之1至之4之規定，然經當事人於審判程序同意作為證據，
    法院審酌該言詞陳述或書面陳述作成時之情況，認為適當者
    ，亦得為證據。刑事訴訟法第159條之5第1項定有明文。本
    件據以認定事實所引用之供述證據，業經被告林峻宇及辯護
    人於準備程序中表示同意有證據能力（本院卷第54頁）；而
    本院審酌該證據資料作成當時之過程、內容、功能等之情況
    ，認為適當，亦查無其他違法取證或其他瑕疵等不實之情事
    ，具備合法可信之適當性保障，與本案待證事實間並具有相
    當之關聯性，以之為本案證據尚無不當，復無顯有不可信之
    情況，認均得採為證據。
二、至於本判決其餘所引用之非供述證據，均與本案待證事實間
    具有關聯性，且並無證據證明係公務員違背法定程序取所得
    ，且被告亦未於言詞辯論終結前表示無證據能力，依刑事訴
    訟法第158條之4之反面解釋，認有證據能力。
貳、實體部分
一、上揭犯罪事實，業據被告於警詢、偵查及本院審理中均坦承
    不諱，並有桃園市政府警察局桃園分局龍安派出所黃泓翔警
    員110年7月6日職務報告1份（警卷第11頁）、員警與通訊軟
    體微信暱稱「牛頓-營」之對話紀錄翻拍照片4張（警卷第16
    頁背面下方至第17頁背面上方）、桃園市政府警察局桃園分
    局110年7月5日搜索現場及查獲照片4張（警卷第16頁至第16
    頁背面上方、17頁背面下方）、桃園市政府警察局桃園分局
    搜索扣押筆錄、扣押物品目錄表1份（警卷第12至15頁）、
　　內政部警政署刑事警察局110年8月30日刑鑑字第1100078780
    號鑑定書1份（偵卷第111至112頁）附卷可資佐證。足認被
    告之自白與事實相符，堪予採信。
二、按販賣毒品係違法行為，非可公然為之，且有其獨特之販售
　　通路及管道，復無公定價格，容易增減分裝之份量，而每次
　　買賣之價量，可能隨時依雙方關係深淺、資力、需求量及對
　　行情之認知、毒品純度、來源是否充裕、查緝鬆嚴、購買者
　　被查獲時供述購買對象之可能風險評估等，而異其標準，非
　　可一概而論。而近年來政府為杜絕毒品之氾濫，對於販賣毒
　　品之查緝，無不嚴加執行，販賣毒品又係重罪，依一般經驗
　　法則，販賣毒品者鋌而走險，苟非意在營利，所為何來？若
　　無利可圖，衡情應無甘冒持有毒品遭查獲之極大風險，無端
　　義務為該買賣之工作。經查，被告與通訊軟體LINE暱稱「阿
    傑」（即通訊軟體微信暱稱「牛頓–營」）之人共同為上開
    販賣第三級毒品之行為，且係有償行為，業經認定如前，且
    其等與買受毒品者素不相識，係經由通訊軟體聯絡交易毒品
    ，亦如前所述。考量社會大眾均知買賣毒品係非法行為之客
    觀社會環境，被告與暱稱「阿傑」之人若非有營利之意圖，
    何以甘冒法定刑為7年以上有期徒刑之刑事處罰風險，販賣
    如附表編號1、2所示之第三級毒品與素不相識之買受人。參
    諸被告依指示前往交易毒品時，取得毒品及報酬之方式隱密
    以規避查緝，足認被告與通訊軟體LINE暱稱「阿傑」（即通
    訊軟體微信暱稱「牛頓–營」）之人共同為上開販賣第三級
    毒品，並依指示前往交易上開毒品時，有營利之意圖甚明。
三、綜上所述，本案事證明確，被告上開共同販賣第三級毒品犯
    行，堪予認定，應依法論科。
參、論罪科刑
一、核被告所為，係犯毒品危害防制條例第4條第3項、第6項之
    販賣第三級毒品未遂罪。被告販賣第三級毒品未遂時之持有
    第三級毒品行為為販賣行為所吸收，不另論罪。被告與通訊
    軟體微信暱稱「牛頓–營」之人就上開犯罪事實，有犯意聯
    絡及行為分擔，應論以共同正犯。
二、本件雖係警方發現暱稱「牛頓–營」之人於微信聊天群組中
    ，刊登販賣毒品之訊息，而佯與暱稱「牛頓–營」之人聯絡
    毒品買賣事宜，然暱稱「牛頓–營」之人既刊登訊息在先，
    足見在警方與暱稱「牛頓–營」之人聯絡購買毒品前，暱稱
    「牛頓–營」之人已有販賣毒品之決意，其犯罪之決意，顯
    非因警方聯絡購毒而起，仍應成立犯罪（最高法院89年度台
    上字第5791號刑事判決參照）。通訊軟體微信暱稱「牛頓–
    營」之人原即具有販毒營利之決意，客觀上又已著手於販賣
    之行為，雖遭警設計誘捕致實際上不能完成毒品交易時，仍
    應成立販賣毒品未遂罪（最高法院92年度台上字第4527號刑
    事判決參照）。被告與通訊軟體LINE暱稱「阿傑」（即通訊
    軟體微信暱稱「牛頓–營」）之人已共同著手於販毒行為之
    實行而不遂，均為未遂犯，爰依刑法第25條第2項規定減輕
    其刑。
三、按犯毒品危害防制條例第4條至第8條之罪，於偵查及歷次審
    判中均自白者，減輕其刑，該條例第17條第2項定有明文。
　　本件被告所為上開販賣4-甲基甲基卡西酮犯行，於偵查及審
    判中均已自白犯行，且因被告之自白而免除冗長刑事訴訟詰
    問與調查程序之耗費，合於毒品危害防制條例第17條第2項
    減輕其刑之要件，爰依上開規定減輕其刑，並與上開未遂犯
    減輕其刑部分，依刑法第70條規定遞減輕其刑。
四、另被告雖主張其有供出毒品來源因而查獲其他正犯，應依毒
    品危害防制條例第17條第1項規定減輕其刑。惟經本院函查
    結果，並未因其供述而查獲其他正犯或共犯，有卷附臺灣臺
    南地方檢察署111年5月4日南檢文正110偵14665字第1119030
    561號函1份（本院卷第99頁）可憑。是被告尚不符合毒品危
    害防制條例第17條第1項規定之減刑要件，附此敘明。
五、爰以行為人之責任為基礎，審酌被告明知毒品氾濫可能戕害
    施用者身心健康造成社會隱憂，為牟取報酬竟仍參與販賣含
    有第三級毒品咖啡包犯行，擔任送交毒品分工角色；被告本
    案犯行僅係依照指示交付毒品給買家，並非主導本案犯罪之
    人，亦非自行購入毒品後進行毒品交易，犯罪惡性尚非重大
    ；且其犯罪所得僅為500元，本案犯罪對象亦僅有喬裝買家
    之員警1人；兼衡被告並無前科紀錄，有臺灣高等法院被告
    前案紀錄表附卷可參；暨被告犯後坦承犯行，犯後態度良好
    ；及被告於審理時自陳學歷為高職畢業，現從事模板及海產
    店工作，母親患有疾病需定期門診治療（參本院卷第69頁國
    立成功大學醫學院附設醫院中文診斷證明書1份），目前與
    母親、姊姊以及妹妹同住等智識程度、家庭生活狀況等一切
    情狀，量處如主文所示之刑。
六、另被告未曾因故意犯罪受有期徒刑以上刑之宣告，於案發當
    時年僅19歲，雖具刑事責任能力，然仍屬思慮未臻成熟之年
    紀，因一時失慮，致犯本罪。被告於警詢、偵訊及本院審理
    程序皆坦承全部犯行，堪認被告犯後態度尚佳，深具悔意，
    且現從事正當工作，有卷附員工在職證明書2件（本院卷第7
    1頁、73頁)在卷可考。被告經此罪刑之宣告後，當知所警惕
    ，且其年紀尚輕，若能珍惜現有工作機會，在適當環境下學
    習自立更生，仍有機會步入正途而無再犯之虞，故本院認對
    其所宣告之刑以暫不執行為適當，併宣告緩刑3年，以啟自
    新。另本院審酌被告因法治觀念不足，致為本件犯行，為確
    保被告能記取教訓，導正偏差行為，避免再犯，本院認除前
    開緩刑宣告外，有課予被告預防再犯所為必要命令之必要，
    併依刑法第74條第2項第8款規定，命被告應接受法治教育3
    場次，以期建立被告遵守法律規範之觀念，藉以預防被告再
    犯，並依刑法第93條第1項第2款之規定，諭知於緩刑期間付
    保護管束。
肆、沒收
一、按違禁物，不問屬於犯罪行為人與否，沒收之。刑法第38條
    第1項定有明文。再按4-甲基甲基卡西酮係毒品危害防制條
    例第2條第2項第3款所定之第三級毒品，而被告販賣第三級
    毒品未遂，其行為已構成犯罪，自應適用刑法第38條第1項
    之規定宣告沒收。從而，本件扣案如附表編號1至2所示之第
    三級毒品共10包均應依刑法第38條第1項之規定宣告沒收。
    至於因鑑驗耗盡之毒品既已滅失而不存在，自無庸再為沒收
    之諭知。
二、扣案之行動電話機1支，係被告與通訊軟體LINE暱稱「阿傑
    」之人聯絡販賣上開咖啡包所用之工具，為被告坦認在卷（
    本院卷第118頁），應依毒品危害防制條例第19條第1項規定
    宣告沒收之。
三、被告於警詢中供稱「有拿到（酬勞）。當時去拿貨時，他50
    0元就放在那了」（警卷第6頁）；於偵訊中供稱「這次的報
    酬是500元，他會把我的報酬跟毒品放在一起，我收走面交
    給客人，跟客人收錢再把錢放回當初拿咖啡包的地方」（偵
    卷第49頁）；於本院亦供稱「這次（報酬）是已經先放在該
    地點」（本院卷第120頁）。是被告本件販賣第三級毒品犯
    行之犯罪所得為500元，雖未扣案，仍應依刑法第38條之1第
    1項前段、第3項之規定，宣告沒收，於全部或一部不能沒收
    或不宜執行沒收時，追徵其價額。
據上論斷，應依刑事訴訟法第299條第1項前段，毒品危害防制條
例第4條第3項、第6項、第17條第2項、第19條第1項，刑法第11
條、第25條、第28條、第74條第1項第1款、第2項第8款、第93條
第1項第2款、第38條第1項、第38條之1第1項、第3項，判決如主
文。
本案經檢察官吳毓靈提起公訴，檢察官吳惠娟到庭執行職務。
中　　華　　民　　國　　111 　年　　6 　　月　　22　　日
　　　　　　　　　　刑事第一庭　審判長法　官  梁淑美
　　　　　　　　　　　
　　　　　　　　　　　　　　　　　　　法　官  鄭文祺
　　　　　　　　　　
　　　　　　　　　　　　　　　　　　　法　官　陳品謙
以上正本證明與原本無異。
如不服本判決應於收受本判決後20日內向本院提出上訴書狀，並
應敘述具體理由。其未敘述上訴理由者，應於上訴期間屆滿後20
日內向本院補提理由書狀（均須按他造當事人之人數附繕本）「
切勿逕送上級法院」。 
   　　　　　　　　　　　　　　　　　書記官　黃政偉　　
中　　華　　民　　國　　111 　年　　6 　　月　　23　　日
附錄本案論罪科刑法條：
毒品危害防制條例第4條第3、6項
製造、運輸、販賣第三級毒品者，處七年以上有期徒刑，得併科
新臺幣一千萬元以下罰金。
前五項之未遂犯罰之。
附表
編號 品名 數量 備註 1 咖啡包(黑色包裝) 5包 1.編號1至5。 2.驗前總毛重30.64公克（包裝總重約   4.95公克），驗前總淨重約25.69公   克。 3.隨機抽取編號4鑑定，該包驗前淨重   6.54公克，驗餘淨重4.69公克，檢出   第三級毒品4-甲基甲基卡西酮。 4.測得4-甲基甲基卡西酮純度約2％，   推估編號1至5均含4-甲基甲基卡西酮   之驗前總純質淨重約0.51公克。  2 咖啡包(白色大理石紋路包裝) 5包 1.編號A1至A5。 2.驗前總毛重26.30公克（包裝總重約   2.35公克），驗前總淨重約23.95公   克。 3.隨機抽取編號A2鑑定，該包驗前淨重   6.25公克，驗餘淨重4.43公克，檢出   4-甲基甲基卡西酮。 4.測得4-甲基甲基卡西酮純度約2％， 　推估編號A1至A5均含4-甲基甲基卡西酮之驗前總純質淨重約0.47公克。 3 IPhone 6S Plus行 動電話機 1支 1.門號：0000000000 0.IMEI:00000000000000